# 企业合并前的关联交易产生的损益是否要考虑

提问人：飘雪林 99 时间：2013-09-29 16:09:17
请教各位： 背景 : 我公司是建筑安装行业，与其他合营方共同控制乙公司，我公司持有合营企业乙方50%股份 案例： 1 、 2012 年乙方通过分包的方式将某BOT工程分包给我公司承建，该工程毛利为 100 万， 2013 年 6 月该工程完工。 2013 年 10 月，我公司与其他合营方达成协议，增加对乙方的持股比例，由50%上升到60%，由共同控制达到控制，需要编制合并报表，请问此时编制合并报表的时候，是否要考虑抵消合并以前因关联交易产生的损益 100 万？ 如果抵消，主要是出于 2010 年企业会计准则讲解里面：投资企业与合营企业之间的未实现内部损益需要抵消（投资企业在编制对外合并报表的时候）。 如果不抵消，是考虑到分步购买实现非同一控制企业合并里面，编制合并报表时，对于购买日之前持有的被投资方股权的，应按购买日占有的被投资企业公允价值的份额与账面价值进行重新计量，从这句话判断感觉是不抵消。 请教各位，案例这种情况编制合并报表时如何处理呢 ？

回答人：chenyiwei
在合并日前的权益法核算中需抵销（但子公司或者合营企业将BOT工程包给母公司或者合营者的抵销处理可能存在特殊问题，请参阅本版面之前的讨论）。该抵销金额在购买日实现（影响合并报表层面购买日对原有股权的重新计量收益的计算）。后续购买日之后无需再抵销。

提问人：飘雪林 99 时间：2013-09-30 17:52:27
如果合并日不抵消，合并企业不就可以通过这种方式来操纵合并方的利润吗？（通过设置合营企业，然后分包给合并方，产生大量利润，后续再增加持股比例达到合并）

回答人：chenyiwei
不应存在你说的问题，前期按比例抵销的内部未实现利润在购买日时恢复，并未出现额外多确认收益的情况。而且成立合营企业无控制权，要走这一步也是要谨慎考虑的。